【裁判字號】    92,聲,1071
【裁判日期】    920929
【裁判案由】    
【裁判全文】
臺灣臺南地方法院民事裁定  九十二年度聲字第一○七一號
    聲  請  人  台南區中小企業銀行股份有限公司新營分公司
    法定代理人  丁○○○
                  送達代收人.
    相  對  人  甲○○
                丙○○
                乙○○
右當事人間聲請變換提存物事件，本院裁定如左：
    主    文
本院九十年度存字第五四四四號擔保提存事件，聲請人提供之中央政府建設公債八十
三年度甲類第一期債票新台幣貳拾萬元（號碼：八三Ａ二二四九Ｂ、八三Ａ二二五０
Ｂ，面額各新台幣壹拾萬元，合計貳張，附息券第十八期至第二十期），准以同額之
中央政府重大交通建設公債八十五年度甲類第五期債票代之。
聲請程序費用由聲請人負擔。
    理    由
一、按供擔保之提存物或保證書，除得由當事人約定變換外，法院得依供擔保人之聲
    請以裁定准許其變換提存物，民事訴訟法第一百零五條第一項定有明文。
二、本件聲請意旨略以：聲請人前遵本院八十八年度裁全字第二二六八號民事假扣押
    裁定以新台幣（下同）十六萬六千三百四十一元或同額之台灣電力股份有限公司
    （下稱台電公司）八十七年度第一期公司債或台電公司八十五年度第一期公司債
    ，為相對人供擔保後，得對相對人之財產在四十九萬九千零二十三元之範圍內予
    以假扣押，嗣聲請人曾提供台電公司八十五年度第一期公司債票二十二萬五千元
    ，並以本院八十八年度存字第二０七九號提存，而對相對人財產假扣押執行在案
    。其後聲請人因上開債票到期，須領回辦理還本手續，乃向本院聲請變換提存物
    ，經本院以九十年度聲字第九四０號民事裁定准以中央政府建設公債八十三年度
    甲類第一期債票代之，聲請人為此提供上開債票二十萬元，並以本院九十年度存
    字第五四四四號提存在案。茲因上開債票於民國九十二年九月二十二日到期，急
    須領回辦理還本手續，爰聲請准予變換為同額之中央政府重大交通建設公債八十
    五年度甲類第五期債票等語。
三、經查：聲請人前開主張，已據提出本院九十年度聲字第九四０號民事裁定、裁定
    確定證明書及九十年度存字第五四四四號提存書（以上均影本）為證，且經本院
    依職權調取前開民事聲請卷及提存卷核閱無誤。從而，聲請人聲請變換提存物，
    經核尚無不合，應予准許。
四、依民事訴訟法第一百零五條第一項、第九十五條、第八十一條第一款，裁定如主
    文。
中      華      民      國    九十二    年      九      月    二十九    日
                                臺灣臺南地方法院民事第四庭
~B法      官  張季芬
右為正本係照原本作成。
如對本裁定抗告須於裁定送達後十日內向本院提出抗告狀，並繳納抗告裁判費新台幣
一千元。
中      華      民      國    九十二    年      九      月    二十九    日
~B法院書記官  李榮杰


司法院資訊處製作；財團法人民間司法改革基金會備份。
